ACORDAO-COMPLETO-2422756

ACÓRDÃO 8492/2020 ATA 27/2020 - SEGUNDA CÂMARA

VISTOS, relatados e discutidos os embargos de declaração opostos pela empresa Executiva Serviços Técnicos Especializados Ltda. ao Acórdão 6739/2020-TCU-Segunda Câmara.
ACORDAM os ministros do Tribunal de Contas da União, reunidos em sessão da 2ª Câmara, ante as razões expostas pela relatora, e com fundamento nos arts. 32, inciso II, e 34 da Lei 8.443/1992, em:
9.1. conhecer destes embargos de declaração e rejeitá-los;
9.2. alertar à embargante que novos embargos de declaração que apresentem finalidade assemelhada e tratem de matéria já examinada e rejeitada por este Tribunal podem ensejar a aplicação da multa do art. 1.026, § 2º, do Código de Processo Civil, além de ser recebidos como mera petição, sem efeito suspensivo, nos termos do art. 287,§ 6º, do Regimento Interno;
9.3. determinar, em atendimento a pedido da representante legal da embargante, que as comunicações processuais sejam feitas no seguinte endereço: Avenida Conselheiro Furtado, nº 3954, Guamá - Belém/PA - CEP: 66.073-160;
9.4. dar ciência desta deliberação à embargante e ao Distrito Sanitário Especial Indígena Guamá-Tocantins, do Ministério da Saúde, alertando este último quanto à obrigatoriedade do cumprimento do subitem 1.6.1.1 do Acórdão 10767/2018-TCU-Segunda Câmara.

Embargos de declaração opostos contra decisão que não deu provimento a embargos de declaração.

Segunda Câmara

Ministério da Saúde.

3. Embargante: Executiva Serviços Técnicos Especializados Ltda. (CNPJ 06.336.443/0001-34).

13.1. Ministros presentes: Augusto Nardes (na Presidência), Aroldo Cedraz, Raimundo Carreiro e Ana Arraes (Relatora).
13.2. Ministros-Substitutos presentes: Marcos Bemquerer Costa e André Luís de Carvalho.

ACORDAO-COMPLETO-2472034

Acórdão de Relação 6438/2021 - Segunda Câmara

Acórdão de Relação

ANA ARRAES

ministra Ana Arraes.

A empresa Executiva Serviços Técnicos Especializados Ltda. opôs embargos de declaração em face do Acórdão 6739/2020-TCU-Segunda Câmara (peça 172) , nos termos dos trechos abaixo transcritos, que interessam ao exame do recurso:
	" (...) 
	III - DA OBSCURIDADE/CONTRARIEDADE
	De acordo com o resgate promovido pela reprodução do último entendimento da Excelentíssima Ministra Relatora Ana Arraes, as alegações recursais não haveriam de ser acolhidas, porque todas estariam alicerçadas em documentos posteriores à deliberação recorrida, por ocasião da prolação do Acórdão 12280/2019-TCU-Segunda Câmara, na sessão de 11 de novembro de 2019.
	No entanto, embora tenha-se partido da premissa de que o r. acórdão atacado, que concluiu acerca da ausência de interesse recursal da Embargante, fora prolatado 'levando em conta as provas e os documentos à época presentes nos autos', tal entendimento merece ser revisto, uma vez que, em 25 de setembro de 2018, antes mesmo da prolação do Acórdão 12280/2019-TCU-Segunda Câmara, a Administração Pública manifestou-se, por meio do Oficio n° 41/2018/SESAI/MS (peça 38) , da seguinte forma:
	Assunto: Ofício n° 1237/2018-TCU/SELOG, de 23/8/2018 - TC Processo 016.088/2018-2 - Representação formulada pela empresa Rondave Ltda., face ao Pregão Eletrônico n° 2/2018 promovido no USEI Guamá - Tocantins, cujo objeto é a contratação de serviços de locação de veículo e motoristas dentre outros.
	Senhor Ministro,
	Cumprimentando-o cordialmente, em atendimento ao expediente em referência, com base no Despacho (ID 5782696) emitido pelo Departamento de Gestão da Saúde Indígena - DGESI (anexo) , verifica-se que todos os Distritos Sanitários Especiais Indígenas DSEI conhecem as regras para elaboração dos instrumentos convocatórios, previstas na Instrução Normativa SLTI/MPOG n.° 02, de 30 de abril de 2008, revogada pela Instrução Normativa SEGES/MP n.° 05, de 26 de maio de 2017, as quais tratam da elaboração dos editais.
	Há de se destacar que as instruções normativas expedidas pelo Ministério do Planejamento, Desenvolvimento e Gestão observam as orientações dessa Corte de Contas.
	Ademais, a inexistência de minuta padrão de edital nos Distritos se dá pelo fato da Advocacia Geral da União, conjuntamente com a Comissão Permanente de Licitações e Contratos da Consultoria Geral da União, ter fixado um modelo de minuta padrão para utilização pela administração pública. Com isso, muitos Distritos firmaram compromisso com o órgão de utilização dos instrumentos em comento.
	Nesse sentido, quaisquer alterações no texto padrão devem ser destacadase 'formalmente comunicadas, por meio da adequada justificativa, em documento apartado, ao órgão de Consultoria por ocasião da remessa para a análise de que trata o art. 38, parágrafo único da Lei n. 8.666/93.
	Nesta toada, vale relembrar que os DSEIs são unidades gestoras autônomas, responsáveis pela deflagração de seus processos licitatórios, competindo, inclusive, o gerenciamento de suas especificidades nas contratações (execução das ações da atenção básica, transporte de insumos para implementação das ações de saúde, visitas técnicas e ações do controle social) .
	Destaca-se que a IN SEGES/MP n.° 05/2017 trouxe a regra em tela de forma explícita em seu artigo 29, e, desta forma, independente do compromisso, o mandamento deve ser observado por todos os 34 (trinta e quatro) distritos. Vejamos:
	Art. 29. Devem ser utilizados os modelos de minutas padronizados de Termos de Referência e Projetos Básicos da Advocacia-Geral União, observadas as diretrizes dispostas no Anexo V, bem como os Cadernos de Logística expedidos pela Secretaria de Gestão do Ministério do Planejamento, Desenvolvimento e Gestão, no que couber.
	§ 1° Quando o órgão ou entidade não utilizar os modelos de que trata o caput, ou utilizá-los com alterações, deverá apresentar as devidas justificativas, anexando-as aos autos.'
	Ou seja, o Ministério da Saúde, por intermédio dos DSEIs, que são unidades gestoras autônomas, inclusive para estabelecer o gerenciamento das especificidades de suas contratações, expressou, manifestamente, que atuou em consonância com as diretrizes estabelecidas pela Advocacia-Geral da União, de acordo com a legislação vigente, as quais são acompanhadas por outros 33 distritos.
	Acontece que a decisão recorrida considerou, de forma obscura, que, à época do Acórdão 12280/2019-TCU-Segunda Câmara, houve manifestação da administração posterior, no sentido de que não pretendia promover a novação contratual, interpretação aferida à peça 59 dos autos.
	Conquanto a peça 59 traga a informação precária de comprometimento a não renovação contratual, por parte da Administração Pública, bem como da inicialização de novo procedimento administrativo, à época, o Oficio n° 177/2018/SESAIMS, de 28 de novembro de 2018, consubstanciou mera manifestação prévia do destinatário, acerca do Acórdão 10767/2018-TCU-Segunda Câmara, em subserviência àquela deliberação, sem que, inclusive, houvesse comprovação de ciência da Consultoria Jurídica do órgão, acerca do teor das determinações.
	Ademais, sob o aspecto da razoabilidade hermenêutica estabelecida na linha temporal contínua, que instrui as características peculiares do processo em tela, a Administração Pública, desde a elaboração do edital de licitação (matéria não afeta ao presente apelo, por tratar-se de mérito causal) , e passando pela sua manifestação em fase instrutória, bem como mediante a cognição de todos os demais documentos a ela submetidos, após a interposição do Pedido de Reexame, partindo do reconhecimento da legitimidade recursal da Embargante, pelo ministro relator prevento do processamento da Representação (peça 66) , Doutor Augusto Nardes, manifestou-se, no âmbito de suas atribuições, de forma discricionária, à manutenção do contrato, objeto do litígio, da forma como se encontra, apesar de possuir legitimidade, capacidade, e voluntariedade em alterar as disposições estabelecidas em cláusulas editalícias, ainda mais com o conhecimento acerca da tramitação do presente feito.
	Tal ponderação pode ser alcançada, inclusive, por meio da Declaração Fiscal, emitida em 07 de julho de 2020, pelo Ministério da Saúde, juntada, nesta oportunidade, a título de prova pré-constituída, partindo-se das premissas contidas no Edital de Licitação, bem como em sua manifestação constante da instrução processual no sentido da consolidação do interesse inequívoco na renovação contratual, nos moldes discricionariamente estabelecidos, de forma primígena, conforme inteiro teor a seguir transcrito:
	'DECLARAÇÃO FISCAL
	Processo nº 25056.000091/2017-15 Interessado: Distrito Sanitário Especial Indígena - Guamá-Tocantins Considerando a vigência do Contrato nº 03/2018, cujo objeto é a contratação de empresa para a prestação de serviço de locação de veículos e motorista, seguro total e demais despesas indiretas, com dedicação exclusiva de mão-de-obra, de forma continuada, para atender às necessidades da Secretaria Especial de Saúde Indígena - SESAI.
	Considerando que o prazo para o término o contrato se dá em 20/08/2020.
	Considerando a possibilidade na paralização dos serviços, ou execução sem contrato, e pagamento por indenização.
	Considerando a essencialidades dos serviços, em atenção à saúde indígena.
	Considerando que caso os serviços seja paralisados traria prejuízos irreparável aos povos indígenas, e, com isso, traria grandes problemas para o DSEI GUATOC.
	Considerando que a empresa vem prestando os serviços de acordo com as cláusulas do contrato.
	Diante o exposto, sugiro a renovação de sua vigência, por mais 12 (doze) meses, com cláusula rescisória.'
	Nesse cerne, diante do contexto fático-jurídico estabelecido nos autos, tomando-se por base a integralidade do feito, e considerando-se a linha temporal de instrução, de forma sistemática, desde a primeira manifestação da Administração Pública, até o momento atual, torna-se evidente o seu interesse na manutenção do contrato, sub examine, bem como, especialmente, na renovação do mesmo, pela segunda vez, após a prolação do Acórdão 10767/2018-TCU-Segunda Câmara, junto à Embargante.
	Caso não houvesse o manifesto interesse discricionário da Administração Pública na continuidade da avença, esta não teria tido qualquer óbice contratual à deflagração, e ou continuidade de novo processo licitatório, ainda mais levando-se em consideração o conhecimento acerca da tramitação do presente feito.
	A partir daí, o interesse subjetivo da Embargante, por coerência lógica, insurge-se manifesto, tendo em vista que a eventual procedência do mérito do seu Pedido de Reexame poderá lhe trazer uma situação jurídica mais vantajosa, em consonância com os interesses consolidados da administração pública, mediante a continuidade do contrato, os quais, portanto, merecem ser trazidos, novamente, à baila, mediante futura reanálise, após, que é o que se espera, provimento dos presentes embargos, ou, em ultima ratio, judicialização do caso concreto.
	Nesse sentido, tendo em vista que a decisão recorrida baseou-se meramente em manifestação prévia da Administração Pública, exatamente dessa forma por ela nomeada, conforme depreende-se da peça 55, tendo esta sido afastada, de forma discricionária, no âmbito das atribuições e competências do órgão que a representa, por meio do vasto acervo probatório constante dos autos, que merece ser reconhecido como constatações pré-constituídas, partindo-se da primeira oitiva da Contratante, em 25 de setembro de 2018, conforme Oficio n° 41/2018/SESAI/MS (peça 38) , uma vez que a marcha processual, in caso, há de ser considerada de forma contínua, pro futuro, a Embargante sustenta sua legitimidade e interesse recursal, como medida da mais lídima justiça que o caso requer.
	Outrossim, embora documentos tenham sido trazidos aos autos, posteriormente à deliberação da egrégia Corte de Contas, esses devem ser considerados como ratificação peremptória do animus da Administração Pública, em dar continuidade às diretrizes por ela estabelecidas no caso concreto em apreço, estudadas e trabalhadas, desde a origem, e consolidadas, de forma coerente à sua autonomia, no curso da linha temporal, até o presente momento, por meio dos documentos constantes nas peças 149 a 155, bem como reiterada por meio da Declaração Fiscal, emitida em 07 de julho de 2020, nessa oportunidade juntada.
	Nessa toada, partindo-se do fundamento de que o interesse recursal resulta da 'necessidade do provimento', assim como da 'utilidade prática desse provimento', há de se concluir que a imprescindibilidade do reconhecimento do interesse recursal, na demanda, por parte da Embargante, abarca matérias encampadas em direito dúplice. Primeiramente, reconhecido o direito subjetivo da Embargante, mediante expressa manifestação da Administração Pública, na renovação do contrato, firmado em consonância com as diretrizes necessárias à implementação das políticas públicas que envolvem o objeto contratual, desde a origem da relação jurídica debatida, acarretaria situação mais vantajosa para a empresa, que empenhou inúmeros investimentos para a execução das atividades de alta complexidade, inclusive, mediante o assinalamento da pretensão do órgão contratante na manutenção da avença. Em segundo plano, tendo em vista que as disposições de mérito recorridas, em sede de Pedido de Reexame, podem atingir, negativamente, a coletividade, o direito objetivo, erga omnes, encontra-se consubstanciado, uma vez que os interesses que permeiam a relação estabelecida entre Administração Pública X Contratada se convergem, podendo trazer benefícios práticos para as partes diretamente envolvidas, bem como para o bem comum.
	Nesse contexto, o conhecimento e respectivo provido do presente recurso torna-se medida de direito, no tocante ao reconhecimento do interesse da Embargante, uma vez que o seu eventual provimento conduzirá a uma efetiva alteração em sua situação prática, que, superada essa fase, poderá adentrar no mérito da Representação, e provar que as exigências e recomendações editalícias impugnadas foram consubstanciadas pelo Poder Executivo, em estrita observância ao ordenamento jurídico pátrio, com vistas à garantia da segurança da execução do contrato, cujo objeto é indiscutivelmente peculiar, priorizando a sustentabilidade do meio ambiente, bem como a proteção à vida e à saúde dos envolvidos, direta, e indiretamente, no efetivo cumprimento das políticas públicas, balizadoras do Contrato 03/MS/DSEI/2018.
	Nesses termos, presente a utilidade do provimento recursal, em via dúplice, requer-se a ratificação do interesse recursal da Embargante, promovido a partir do pronunciamento da Secretaria de Controle Externo de Aquisições Logíticas - SELOG, em 31 de janeiro de 2019 (peça 63) ; da deliberação do Ministro Relator Prevento da Representação, Doutor Augusto Nardes, em 13 de fevereiro de 2019 (peça 66) ; da deliberação preliminar da Ministra Relatora do Pedido de Reexame, Doutora Ana Arraes, em 15 de abril de 2019 (peça 113) , uma vez sustentado, e em estrita coerência lógica com a premissa estabelecida pelo marco temporal, constante da peça 38, relativo ao primeiro posicionamento da Administração Pública, peremptoriamente certificado, por ela própria, de forma discricionária, até o presente momento, conforme, exemplificativamente, depreende-se do anexo, bem como das peças 149 a 155, convergente à caracterização dos interesses fático-jurídicos na demanda.
	Exatamente por essas razões circunstanciadas ao longo da linha temporal continuada do processo em voga, que envolvem o interesse subjetivo da Embargante na demanda, bem como abordagem sobre parâmetros e limites da atuação do Controle Externo, quando no exercício de suas funções de auditoria; bem como competência do colegiado da Corte, no tocante à ingerência ativista na implementação de leis ordinárias, por poderes diversos; existência, ou não de interesse coletivo passível de afetação prejudicial; e possibilidade, ou não de recurso, e/ou de persecução dos direitos em eventuais demandas judiciais, requer-se, humildemente, a Vossas Excelências, a reconsideração do afastamento do interesse da Embargante, em observância aos preceitos encampados no ordenamento constitucional pátrio, com o fito de resguardar direito próprio, consolidado por discricionariedade da Administração Pública, conforme depreende-se da Declaração Fiscal do órgão, de 07 de julho de 2020 (em anexo) , bem como em sede de controle social, dadas as especificidades e peculiaridades que o caso concreto traz consigo, e que podem ser mais eficientemente abordados, mediante a imersão no Pedido de Reexame.
	IV - DO PREQUESTIONAMENTO E DOS EFEITOS INFRINGENTES
	Com efeito, restou demonstrado que, no Acórdão embargado, emergem questões obscuras/contraditórias, sendo imprescindível a necessidade de esclarecimentos, inclusive, para efeitos de prequestionamento, data vênia, repetitivo, acerca da matéria.
	Tendo em vista que o mérito que se pretende ver apurado, no Pedido de Reexame, abarca matérias de ordem pública, cumpre suscitar que nos encontramo no limiar do contexto da nulidade absoluta.
	Nesse cerne, tendo em vista a potencialidade da conferência de caráter infringente aos Embargos de Declaração, requer-se que o presente pleito recursal seja recebido, para a correção de erro material manifesto, eliminação de obscuridade/contradição.
	Em importante reiteração, destarte das controvérsias declinadas, torna-se importante esclarecer que a pretensão dos presentes embargos não consubstancia-se em críticas ao julgado, mas, diversamente, confiança nos princípios democráticos de direito, dispostos na plataforma constitucional, que poderão conferir, ao presente caso especial, de forma individualizada, resultado sobremaneira mais vantajoso, tanto para a Embargante, quanto para a Administração Pública, mormente, sob a égide do interesse público, à sociedade, que necessita de planejamentos estratégicos de gestão de riscos, no âmbito da execução das políticas públicas, fortalecidos e integrados, a fim de evitar tragédias anunciadas, como aconteceu nos casos de Mariana e Brumadinho, e porque não se referir à grave crise contemporânea, deflagrada pela pandemia da COVID19, onde poder-se-ia ter prospectado medidas preventivas de controle de forma antecipada, à efetiva instauração do contexto, uma vez que o Brasil encontra-se na liderança do ranking de mortes, e novos casos da doença, em sede universal.
	V - DOS PEDIDOS
	Por essas razões expostas, a EMPRESA EXECUTIVA SERVIÇOS TÉCNICOS ESPECIALIZADOS EIRELI, ora Embargante, com a devida vênia, vem, à presença de Vossas Excelências, requerer, o que segue:
	I - À luz do art. 183, §7º, do Regimento interno, que os presentes Embargos de Declaração sejam recebidos, em seus efeitos infringentes, e submetidos à deliberação do colegiado competente, pela eminente Relatora, nesse caso, nos termos do §2º do mesmo dispositivo legal, por cabíveis e tempestivos, com vistas à reforma do r. Acórdão 6739/2020-TCU-Segunda Câmara, mediante o suprimento da obscuridade/contrariedade, pela consideração sistemática e integrada do acervo probatório, em linha temporal continuada, desde a fase de instrução, até o presente momento, visando à retratação, e sucessivo reconhecimento do interesse da Embargante, com o escopo de proceder à retomada da instrução do Pedido de Reexame, e rediscussão do mérito das deliberações, ressalvas e recomendações emanadas pelo acórdão primígeno.
	II - A título de prequestionamento, pronunciamento sobre todos os pontos ventilados na defesa, sem prejuízo de qualquer um deles, inclusive os abordados nos presentes Embargos; resolvidas contradição e obscuridade
	III - Em reiteração aos pedidos apresentados na peça 147 (preâmbulo) , de 29/05/2020, e peça 165 (expressamente) , de 19/06/2020, requer-se a retificação do endereço da Embargante, também indicado no rodapé das petições, para todos e quaisquer fins, com vistas ao encaminhamento das intimações e/ou notificações no endereço: Avenida Conselheiro Furtado, nº 3954, Guamá - CEP: 66.073-160 - Belém/PA, bem como o mesmo seja atualizado, junto ao sistema cadastral dos autos."
	É o relatório.

Ana Lídia Silva Linhares (OAB/DF 36.074) representando a embargante.

Não atuou.

EMBARGOS DE DECLARAÇÃO CONTRA ACÓRDÃO QUE NEGOU PROVIMENTO A EMBARGOS OPOSTOS CONTRA DELIBERAÇÃO QUE NÃO CONHECERA DE PEDIDO DE REEXAME POR AUSÊNCIA DE INTERESSE RECURSAL. CONHECIMENTO. NOVA TENTATIVA DE REDISCUSSÃO DO MÉRITO DA DELIBERAÇÃO. OBSCURIDADES, OMISSÕES OU CONTRADIÇÕES NÃO CONFIGURADAS. NEGATIVA DE PROVIMENTO. ALERTA SOBRE O CARÁTER PROTELATÓRIO DO RECURSO E SOBRE A POSSIBILIDADE DE APLICAÇÃO DE MULTA. CIÊNCIA.

REPRESENTAÇÃO (REPR)

não atuou.

Atendidos os requisitos de admissibilidade dos arts. 32, inciso II, e 34 da Lei 8.443/1992 c/c o art. 287 do Regimento Interno, conheço dos embargos de declaração opostos pela empresa Executiva Serviços Técnicos Especializados Ltda. ao Acórdão 6739/2020-TCU-Segunda Câmara, que não deu provimento a embargos opostos em face do Acórdão 12280/2019-TCU-Segunda Câmara, que não conhecera de pedido de reexame interposto contra o Acórdão 10767/2018-TCU-Segunda Câmara, relatado pelo ministro Augusto Nardes, por ausência de interesse recursal.
2.	Este último acórdão determinou, entre outros pontos, que o Distrito Sanitário Especial Indígena Guamá-Tocantins - DSEI/GUATOC, do Ministério da Saúde, se abstivesse de prorrogar o Contrato 3/2018, firmado com a embargante (subitem 1.6.1.1) , cujo objeto é a locação de veículos com motorista, seguro total e demais despesas indiretas, de forma continuada, para atender às necessidades do referido distrito.
3.	Além disso, determinou a adoção de medidas necessárias à realização de novo certame, para substituir o contrato decorrente do Pregão Eletrônico 2/2018, excluindo, do futuro edital, as irregularidades apontadas nesta representação.
4.	Registro, como já havia feito nos primeiros embargos de declaração, que 2/3 da extensa nova peça recursal agora apresentada são, com raríssimas exceções, de igual teor ao dos primeiros embargos, inclusive, com transcrição literal de seu relatório, voto e acórdão.
5.	Na parte que poderia ser considerada como matéria dos presentes embargos, a embargante alegou, em suma, que:
5.1. 	antes mesmo da prolação do Acórdão 12280/2019-TCU-Segunda Câmara, a Administração Pública se manifestou por meio do Ofício 41/2018/SESAI/MS	, em resposta ao Ofício 1.237/2018-Selog, de 23/8/2018;
5.2. 	o Oficio 177/2018/SESAI/MS, de 28.11.2018, consubstanciou mera manifestação prévia do destinatário, acerca do Acórdão 10767/2018-TCU-Segunda Câmara, em observância àquela deliberação, sem que, inclusive, houvesse comprovação de ciência da Consultoria Jurídica do órgão acerca do teor das determinações;
5.3.	a declaração do fiscal do Contrato 3/2018 (anexado aos autos) sugere sua renovação por 12 meses, considerando, dentre outros aspectos, que o prazo de vigência expirará em 20/8/2020;
5.4. 	tem interesse na manutenção do contrato e da sua renovação;
5.5.	há omissão na fundamentação do acórdão atacado em relação à ausência de seu interesse recursal, uma vez demonstrado o inequívoco interesse da Administração Pública na renovação contratual;
5.6. 	os embargos sejam acolhidos com efeitos infringentes, a fim de que seja reformado o Acórdão 6739/2020-TCU-Segunda Câmara e que sejam retomadas a análise do pedido de reexame e a rediscussão do mérito das deliberações, ressalvas e recomendações emanadas do primeiro acórdão.
6.	Não há como acolher essas alegações recursais, porque são repetições dos argumentos apresentados quando dos primeiros aclaratórios, já por mim examinados, conforme transcrição abaixo, in verbis:
"7. Resgato, por oportuno, que o Acórdão 12280/2019-TCU-Segunda Câmara, ora combatido, foi prolatado na sessão de 11/11/2019, ou seja, antes das tratativas anunciadas pela embargante junto ao Distrito Sanitário para prorrogação do Contrato 3/2018.
8.	À época do acórdão em tela, a informação trazida aos autos pelo dito Distrito Sanitário constou da seguinte forma do voto condutor, in verbis:
'8. Ocorre que, no caso, houve manifestação da administração, posterior à deliberação recorrida, no sentido de que não pretende promover a renovação contratual, tendo, inclusive, iniciado processo com vistas à substituição da contratada (peça 59, p. 1) , verbis:
	'1.6.1. Determinar ao Distrito Sanitário Especial Indígena Guamá-Tocantins (Dsei/Guatoc) que: 1.6.1.1.abstenha-se de prorrogar o Contrato 3/2018, firmado com a empresa Executiva Serviços Técnicos Especializados Eireli, decorrente da licitação em análise;' 
	R: O DSEI GUATOC se compromete a não realizar a prorrogação do Contrato 3/2018, firmado com a empresa Executiva Serviços Técnicos Especializados Eireli; 
	1.6.1.2. adote as medidas necessárias para a realização de novo certame com vistas à substituição do contrato decorrente do Pregão Eletrônico 2/2018, excluindo do futuro edital as irregularidades apontadas nesta Representação, informando ao Tribunal, no prazo 90 (noventa dias) , as medidas adotadas com vistas ao cumprimento da determinação; 
	R: o DSEI já iniciou o novo processo de n° 25056.001320/2018-08, visando a substituição do processo que originou o Pregão Eletrônico 2/2018, excluindo do edital as irregularidades apontadas na Representação. Neste rumo, informo ainda, que o DSEI, adotou as minutas do referido processo como balizador para a contratação almejada com base no processo do DSEI Maranhão, sob NUP 25046.001064/2018-60, Que contém a Minuta do Termo de Referência, cuja a competência para a elaboração da Minuta do Edital é da CGMAP, haja vista Que estas foram confeccionadas em consonância com a Instrução Normativa SEGES/MP OS/2017, conforme Acórdão 10.767/2018- TCU com fundamento no artigo 250, inciso III do Regimento Interno, apresentados no DESPACHO DGESI (6853787) ' (grifos não são do original) 
	9.	Percebe-se, claramente, que o acórdão atacado foi prolatado levando em conta as provas e os documentos à época presentes nestes autos, inexistindo, nas argumentações recursais, qualquer vício a ser saneado pela via dos embargos, que deve ser aquele eventualmente presente entre as premissas utilizadas pelo julgador e a conclusão a que tenha chegado no momento de proferir sua decisão.
	10.	 Os documentos agora trazidos, posteriores à deliberação deste Tribunal, não podem ser usados como mote para alterar decisão devidamente constituída.
	11.	 Além disso, o inconformismo da recorrente não é matéria afeta a aclaratórios, sabidamente medida recursal de cunho restrito.
	12.	 Todavia, os mencionados documentos alertam para situação que merece a atenção deste Tribunal, qual seja, possível descumprimento do comando inserto no subitem 1.6.1.1 do Acórdão 10767/2018-TCU-Segunda Câmara, que, primeiramente, julgou estes autos.
	13.	Destaco que o Contrato 3/2018, avaliado neste processo, foi celebrado antes da prolação desse último julgado (6/11/2018) , e vigeu de 6/8/2018 a 5/8/2019. 
	14.	 Dito contrato contou com o 1º termo aditivo, cuja vigência se iniciou em 6/8/2019, e o término dar-se-á no dia 5/8/2020. Deduzo, uma vez não existirem informações a respeito, que, por estar o supracitado julgado sob efeito suspensivo proveniente de pedido de reexame em trâmite neste Tribunal, julgado em 11/11/2019, o Distrito Sanitário buscou não interromper a prestação dos serviços com a firmatura desse termo aditivo.
	15.	 Entretanto, com o julgamento dos presentes embargos, o Distrito Sanitário Especial Indígena Guamá-Tocantins deve ser cientificado para imediato cumprimento do subitem 1.6.1.1 do Acórdão 10.767/2018-2ªCâmara, se abstendo de, novamente, prorrogar o contrato em questão.
	16.	 Constato, por derradeiro, que esse último decisum contém outras providências que deveriam ser adotadas pelo Distrito Sanitário e que, pelo que consta dos autos, ainda não foram examinadas pela Secretaria de Controle Externo de Aquisições Logísticas (Selog) em virtude da interposição de recursos com efeito suspensivo.
	17.	 Assim sendo, a referida unidade técnica deve adotar as providências a seu encargo.
	18.	 Em conclusão, devem ser rejeitados os embargos de declaração ora opostos."
7.	A embargante novamente não apresentou argumentações recursais que demonstrem qualquer contradição a ser saneada pela via dos embargos, que deve ser aquela eventualmente presente entre as premissas utilizadas pelo julgador e a conclusão a que tenha chegado.
8.	A única novidade agora trazida refere-se à declaração do fiscal do Contrato 3/2018 sugerindo a renovação desse contrato pelo período de 12 meses.
9.	Em primeiro lugar, o aludido fiscal não representa nem responde pela Secretaria Especial de Saúde Indígena - Distrito Sanitário Especial Indígena - Guamá - Tocantins.
10.	Ademais, a única manifestação oficial da citada secretaria foi por meio do Ofício 24/2019 (peça 59) , quando se comprometeu a dar cumprimento ao Acórdão 10767/2018-TCU-Segunda Câmara, no sentido de não prorrogar o Contrato 3/2018, firmado com a embargante, conforme transcrevi anteriormente.
11.	Assim, a supracitada secretaria não recorreu desse decisum e não apresentou qualquer óbice a seu cumprimento; quem o fez foi a embargante, na defesa de seus interesses particulares, consubstanciados na manutenção e prorrogação do contrato, conforme ela mesma afirmou.
12.	Se a recorrente mantém o seu inconformismo com o mérito do julgamento deste processo, reforço o alerta já lançado quando do julgamento dos primeiros embargos: tal matéria não deve ser tratada por esta via recursal.
13.	Do exposto, conclui-se que a empresa Executiva Serviços Técnicos Especializados Ltda., ao apresentar este recurso, buscou, mais uma vez, insurgir-se contra o mérito do julgado e demonstrar seu inconformismo com as conclusões que conduziram ao julgamento a ela desfavorável; tal opção é inviável, portanto, nesta modalidade recursal. Assim, por inexistirem os vícios alegados no Acórdão 6739/2020-TCU-Segunda Câmara, cabe rejeitar este apelo.
14.	Destaco que a oposição reiterada de embargos de declaração com nítido caráter protelatório implica recebimento de futuras impugnações dessa espécie como mera petição, sem efeito suspensivo, nos termos do art. 287, § 6º, do Regimento Interno, o que não suspenderá a consumação do trânsito em julgado do acórdão condenatório. 
15.	Alerto, ainda, para a possibilidade de aplicação da multa do art. 1.026, § 2º, do Código de Processo Civil, nos termos do entendimento firmado no Acórdão 593/2017-TCU-Plenário, de relatoria do ministro Bruno Dantas.
	Assim, devem ser negados os embargos de declaração opostos pela Executiva Serviços Técnicos Especializados Ltda., razão pela qual VOTO por que o Tribunal adote a minuta de acórdão que submeto à deliberação deste Colegiado.
TCU, Sala das Sessões Ministro Luciano Brandão Alves de Souza, em 11 de agosto de 2020.
ANA ARRAES 
Relatora